臺灣高等法院臺中分院刑事裁定　　　　　九十四年度聲再字第九三號
　　再審聲請人
　　即受判決人　甲○○
右列聲請人因誹謗等案件，對於本院九十三年度上易字第一四六○號中華民國九十四
年四月一日確定判決（臺灣臺中地方法院九十三年度易字第七九七號）聲請再審，本
院裁定如左：
    主      文
再審之聲請駁回。
    理      由
一、本件聲請意旨如附件所示。
二、按刑事訴訟法第四百二十一條規定，不得上訴於第三審法院之案件，其經第二審
    法院確定之有罪判決，就足生影響於判決之重要證據漏未審酌，得聲請再審。惟
    所謂「足生影響於判決之重要證據漏未審酌」者，係指該證據業經法院予以調查
    或經聲請調查而未予調查，致於該確定判決中漏未加以審認，而該證據如經審酌
    ，則足生影響於該判決之結果，而為被告有利之判決而言。如當事人所提出之證
    據，縱加以審酌，仍不足以生影響於該判決結果者，或法院已加以調查，而本於
    論理法則、經驗法則，而為證據之取捨，不採為被告有利之認定者，則均不得據
    為再審之理由。更進言之，所謂漏未審酌乃指第二審判決前已發現而提出之證據
    ，未予審酌而言，苟被捨棄之證據，已於理由內敘明其捨棄之理由者，即非漏未
    審酌。又所謂重要證據，必須該證據已足認定受判決人應受無罪、或免訴、或輕
    於原審所認定之罪名方可，如不足以推翻原審所認定罪刑之證據，即非足生影響
    於原判決之重要證據。再者，當事人請求調查之證據，必須所聲請調查之證據，
    確與待證事實有重要之關係，就其案情確有調查之必要者，亦無不易或無法調查
    之情形，原審法院未裁定駁回，亦未於判決內說明其不予調查之理由，方與本條
    文規定之情形相當。若依原判決所為證據上論斷，足認其證據調查之聲請，原審
    法院縱曾予調查，亦無從動搖原判決就犯罪事實之認定者，即於判決顯無影響，
    自仍應認其聲請再審為無理由。
三、經查：告訴乃論之罪，告訴人之告訴，祇須指明所告訴之犯罪事實及表示希望訴
    追之意思，即為已足。其所訴之罪名是否正確或無遺漏，在所不問（最高法院七
    三台上五二二二號判例參照）。本件原確定判決據抗告人於偵查時指述，認定已
    有誹謗罪之合法告訴，並詳論聲請人所犯誹謗、恐嚇犯行有罪之理由，就聲請人
    及其辯護人於判決確定前之答辯，亦均詳為指駁，而於判決理由中敘明摒棄不採
    之理由；原確定判決並論述本件電話錄音內容業經勘驗，且為被告所不爭執，而
    引為被告有誹謗故意之不利證據，縱有將錄音帶一捲誤載為二捲情事，亦無從動
    搖原判決就犯罪事實之認定，即於判決顯無影響，自非屬未經審酌之重要證據。
    聲請人所舉上開聲請再審之理由，無非指摘原判決認定其有罪，似有未洽云云，
    難以認定有何重要證據漏未審酌之情事，核與刑事訴訟法第四百二十一條規定要
    件不符。況且，證據之取捨係屬事實審法院之職權，原確定判決依調查證據所得
    ，而認定聲請人確有恐嚇及誹謗之犯行，其證據之斟酌取捨，並無違背一般經驗
    法則及論理法則之情事，聲請人前揭聲請意旨所指漏未審酌之證據，實際上均已
    經原確定判決審酌過，僅為遭捨棄而不採，聲請人恣意指摘原判決採證不當，核
    與再審有理由之要件，亦有未合。本件再審之聲請，核為無理由，自應予駁回。
四、據上論斷，應依刑事訴訟法第四百三十四條，裁定如主文。
中      華      民      國      九十四     年     五      月    十七    日
                                臺灣高等法院臺中分院刑事第四庭
                                      審判長法  官  洪  耀  宗
                                            法  官  劉  登  俊
                                            法  官  陳  欣  安
右正本證明與原本無異。
不得抗告。
                                            書記官  阮  正  枝
中      華      民      國      九十四     年     五      月    十七    日
                                                                        Ｒ
